【裁判字號】    97,聲,11
【裁判日期】    970312
【裁判案由】    行使權利等
【裁判全文】
臺灣臺中地方法院民事裁定                97年度聲字第11號
聲  請  人  臺灣新光商業銀行股份有限公司
法定代理人  丙○○
代  理  人  甲○○
相  對  人  乙○○
上列聲請人聲請行使權利等事件，本院裁定如下：
    主      文
本院88年度存字1398號提存事件聲請人所提存之擔保金新臺幣
肆拾萬元，准予返還。
聲請程序費用由相對人負擔。
    理      由
一、聲請意旨略謂：聲請人原名為誠泰商業銀行股份有限公司，
    於民國94年12月31日與原臺灣新光商業銀行股份有限公司合
    併，並更名為「臺灣新光商業銀行股份有限公司」，法定代
    理人由洪國超變更為丙○○。茲聲請人與相對人間假扣押事
    件，前經本院88年度裁全四字第995號裁定准予聲請人提供
    新臺幣（下同）400,000元供擔保後，對相對人之財產予以
    假扣押，並經聲請人以本院88年度存字第1398號提存後執行
    相對人之財產在案（本院88年度執全字第1240號）。嗣聲請
    人撤回前開假扣押強制執行，本案已經終結。聲請人又於96
    年11月27日以存證信函催告相對人於收受該函後21日內就其
    因假扣押執行若有受損害，對聲請人行使權利，逾期聲請將
    取回提存物，惟該存證信函因招領逾期而無法送達予相對人
    。為此，聲請本院通知受擔保利益人即相對人於一定期間內
    行使權利，並向法院為行使權利之證明，若逾期未為證明者
    ，則請求裁定返還提存物等語。
二、按訴訟終結後，供擔保人證明已定二十日以上之期間，催告
    受擔保利益人行使權利而未行使，或法院依供擔保人之聲請
    ，通知受擔保利益人於一定期間內行使權利並向法院為行使
    權利之證明而未證明者，法院應依供擔保人之聲請，以裁定
    命返還其提存物，民事訴訟法第104條第1項第3款定有明文
    。前開規定，於其他依法令供訴訟上之擔保者準用之，並為
    同法第106條所明定。經查：聲請人主張之事實，業據其提
    出本院民事執行處96年8月25日中院彥民執88執全四字第124
    0號通知、相對人之戶籍謄本、台中路郵局797號存證信函及
    招領逾期退回信封等為證，並經本院調取88年度存字1398號
    提存卷宗查核無誤，自可信為真正。又本院依聲請人之聲請
    ，發函通知受擔保利益人即相對人於文到20日內行使權利，
    並向本院為行使權利之證明，受擔保利益人於97年1月26日
    收受函文，惟逾前述期間仍未提出該證明，此有本院函文、
    送達證書及案件查詢表等在卷可憑。從而聲請人聲請返還提
    存之擔保金，核與上開規定相符，應予准許。
三、依民事訴訟法第95條、第78條，裁定如主文。
中    華    民    國    97    年    3     月    12    日
                  民事第三庭  法  官  游文科
正本係照原本作成
如不服本裁定，應於送達後10日內向本院提出抗告狀，並繳納抗
告費新臺幣1,000元。
中    華    民    國    97    年    3     月    12    日
                              書記官    謝坤冀


司法院資訊處製作；財團法人民間司法改革基金會備份。
